【裁判字號】    99,訴,1596
【裁判日期】    990831
【裁判案由】    損害賠償
【裁判全文】
臺灣臺中地方法院民事判決  99年度訴字第1596號
原      告  馨宇公寓大廈管理維護有限公司
法定代理人  甲○○
被      告  乙○○
上列當事人間因業務侵占案件，經原告提起刑事附帶民事訴訟，
請求侵權行為損害賠償事件（本院99年度附民字第276號），經
本院刑事庭裁定移送前來，本院於民國99年8月17日言詞辯論終
結，判決如下：
    主    文
被告應給付原告新台幣柒拾捌萬壹仟肆佰玖拾捌元，及自民國99
年6月1日起至清償日止，按年息百分之五計算之利息。
本判決得假執行。
    事實及理由
壹、程序方面：
    按訴狀送達後，原告不得將原訴變更或追加他訴，但擴張或
    減縮應受判決事項之聲明者，不在此限，民事訴訟法第255
    條第1項第3款定有明文。本件原告起訴時第一項聲明原請求
    ：被告應給付原告新台幣（下同）200萬元，及自民國99年5
    月20日起至清償日止，按年息6%計算之利息；嗣於本院審理
    時減縮聲明為：被告應給付原告781,498元，及自99年6月1
    日起至清償日止，按年息5%計算之利息；核屬減縮應受判決
    事項之聲明，依前述規定，依法應予准許，合先敘明。
貳、實體方面：
一、原告主張略以：被告自96年11月底起受僱於原告公司，並經
    原告公司派駐在臺中市南屯區○○○○街311號之「文心尊龍
    大廈社區」擔任社區總幹事職務，負責將所收取該社區住戶
    繳交之管理費存入該社區管理委員會所開立之渣打銀行文心
    分行帳號00000000000000號帳戶內及保管零用金以作為社區
    行政事務使用。詎被告自97年7月起至同年10月1日止，竟利
    用其收取管理費及保管零用金之機會，陸續將其向住戶收取
    應存入該社區管理委員會上開銀行帳戶內之管理費共計771,
    498元及零用金10,000元（97年7月份短少197,244元、97年8
    月份短少100,536元、97年9月份短少453,122元、97 年10月
    份短少20,596元及零用金短少10,000元）侵占入己。原告業
    已將被告侵占之上述金額，賠償文心尊龍大廈社區，爰依民
    法第188條第3項之規定，請求被告給付781,498元，及自99
    年6月1日起至清償日止，按年息5%計算之利息，並願供擔保
    請准宣告假執行等語。
二、被告方面：對於原告之請求，當庭認諾。
三、本院之判斷：
  (一)查原告主張被告自96年11月底起受僱於原告公司，並經原告
    公司派駐在臺中市南屯區○○○○街311號之「文心尊龍大廈
    社區」擔任社區總幹事職務，負責將所收取該社區住戶繳交
    之管理費存入該社區管理委員會所開立之渣打銀行文心分行
    帳號00000000000000號帳戶內及保管零用金以作為社區行政
    事務使用，被告自97年7月起至同年10月1日止，利用收取管
    理費及保管零用金之機會，陸續將其向住戶收取應存入該社
    區管理委員會上開銀行帳戶內之管理費共計771,498元及零
    用金10,000元予以侵占入己等情，為被告所自認，又被告前
    述業務侵占行為，業經本院刑事庭99年度易字第1664號判處
    有期徒刑1年2月在案，亦據本院調取該案卷核閱屬實，故原
    告之主張堪信為真實。
  (二)按受僱人因執行職務，不法侵害他人之權利者，由僱用人與
    行為人連帶負損害賠償責任。僱用人賠償損害時，對於為侵
    權行為之受僱人，有求償權。民法第188條第1項前段、第3
    項定有明文。次按當事人於言詞辯論時為訴訟標的之認諾者
    ，應本於其認諾為該當事人敗訴之判決，民事訴訟法第384
    條亦有明文。本件被告對於原告之請求，當庭認諾，依前述
    規定，自應本於其認諾為被告敗訴之判決。從而，原告依據
    民法第188條第3項之規定，請求被告給付781,498元，及自
    99年6月1日起至清償日止，按年息5%計算之利息，為有理由
    ，應予准許。
  (三)原告雖陳明願供擔保，聲請宣告假執行，惟因民事訴訟法第
    389條第1項第1款規定，本於被告認諾所為之判決，應依職
    權宣告假執行，故原告此部分之請求，並無必要，爰依職權
    宣告之。
  (四)本件原告提起刑事附帶民事訴訟，而由本院刑事庭依刑事訴
    訟法第504條第1項規定，裁定移送前來，依同條第2項規定
    免繳納裁判費，其於本院審理期間，亦未滋生其他訴訟必要
    費用，並無訴訟費用負擔問題，附予敘明。
  (五)本件事證已臻明確，兩造其餘主張、陳述及所提之證據，經
    審酌後於判決結果無影響，無一一論述之必要，附此敘明。
三、宣告假執行之依據：民事訴訟法第389條第1項第1款。
中    華    民    國    99    年    8     月    31    日
                  民事第四庭    法  官  陳文燦
正本係照原本作成。
如對本判決上訴，須於判決送達後20日內向本院提出上訴狀。如
委任律師提起上訴者，應一併繳納上訴審裁判費。
中    華    民    國    99    年    8     月    31    日
                                書記官  林玉門

司法院資訊處製作；財團法人民間司法改革基金會備份。
